臺灣高雄地方法院刑事判決　　　　　　110年度審易字第264號
公　訴　人　臺灣高雄地方檢察署檢察官
被　　　告　楊庭瑀



上列被告因竊盜案件，經檢察官提起公訴（110 年度偵字第4378
號），因被告於準備程序進行中就被訴事實為有罪之陳述，經本
院裁定改依簡式審判程序審理，判決如下：
    主  文
楊庭瑀犯竊盜罪，處拘役拾日，如易科罰金，以新臺幣壹仟元折
算壹日。緩刑貳年，並應於本判決確定後陸個月內向公庫支付新
臺幣貳萬元。
    事實及理由
一、本案被告楊庭瑀所犯非死刑、無期徒刑、最輕本刑為3 年以
    上有期徒刑之罪或高等法院管轄第一審案件，其於準備程序
    進行中，就被訴事實為有罪之陳述，經告知簡式審判程序之
    旨，並聽取當事人之意見後，本院認宜進行簡式審判程序，
    爰依刑事訴訟法第273 條之1 第1 項規定，裁定進行簡式審
    判程序。又因改行簡式審判程序之故，依刑事訴訟法第159
    條第2 項之規定，本件不受同法第159 條第1 項傳聞法則之
    限制，合先敘明。
二、本案犯罪事實及證據，除證據部分補充「被告於本院審理中
    之自白」外，餘均引用檢察官起訴書之記載（如附件）。
三、核被告所為，係犯刑法第320 條第1 項竊盜罪。
四、爰以行為人之責任為基礎，審酌被告未思以合法方式獲取所
    需，進而竊取他人財物，侵害他人財產權，所為並不足取。
    惟念及被告犯後終能坦承犯行，態度尚可，且所竊得物品已
    發還被害人領回，有贓物認領保管單在卷可查（見警卷第29
    頁），是被告犯罪所生損害已有減輕。另兼衡被告於警詢時
    自陳之經濟狀況與教育程度（詳見警卷第3 頁）、犯罪手法
    、竊取物品之價值、無刑案前科之素行（詳見卷附臺灣高等
    法院被告前案紀錄表），暨其注意力調控和潛在的衝動抑制
    有輕度缺損並因重度憂鬱症而致其辨識行為違法或依其辨識
    而行為之能力略有下降（但未達顯著程度）之身心狀況（見
    本院卷第147 至154 頁所附慈惠醫院民國110 年9 月6 日精
    神鑑定報告書）等一切情狀，量處如主文所示之刑，並諭知
    易科罰金之折算標準。
五、末查被告未曾因故意犯罪而受有期徒刑以上刑之宣告一節，
    有臺灣高等法院被告前案紀錄表在卷可稽，其因一時失慮，
    偶罹刑章，事後亦坦承犯行，足認被告尚有悔悟之心，料其
    經此偵審程序及科刑宣告之教訓後，應知警惕而無再犯之虞
    ，本院認本案以暫不執行其刑為當，爰依刑法第74條第1 項
    第1 款規定予以宣告緩刑2 年，以勵自新。又為免被告存有
    僥倖心理，以使被告對自身行為有所警惕，爰依刑法第74條
    第2 項第4 款，並命被告於本判決確定後6 個月內向公庫支
    付如主文所示之金額。
六、被告本案所竊得如附件附表所示之物，均已發還被害人，業
    如前述，依刑法第38條之1 第5 項規定，均不予宣告沒收。
據上論斷，應依刑事訴訟法第273 條之1 第1 項、第299 條第1
項前段、第310 條之2 、第454 條第2 項，判決如主文。
本案經檢察官盧葆清提起公訴，檢察官范文欽到庭執行職務。
中    華    民    國   110    年    11    月    3     日
                  刑事第五庭    法  官  林明慧
以上正本證明與原本無異。
如不服本判決應於收受判決後20日內向本院提出上訴書狀，並應
敘述具體理由。其未敘述上訴理由者，應於上訴期間屆滿後20日
內向本院補提理由書(均須按他造當事人之人數附繕本)「切勿逕
送上級法院」。
因疫情而遲誤不變期間，得向法院聲請回復原狀。
中    華    民    國   110    年    11    月    3     日
                                書記官  鄭永媚
附錄本判決論罪科刑法條：
中華民國刑法第320條第1項
意圖為自己或第三人不法之所有，而竊取他人之動產者，為竊盜
罪，處5年以下有期徒刑、拘役或50萬元以下罰金。
附件：
臺灣高雄地方檢察署檢察官起訴書
                                     110年度偵字第4378號
    被      告  楊庭瑀  女  54歲（民國00年0月00日生）
                        住高雄市○○區○○里00鄰○○路00
                          0巷00號
                        國民身分證統一編號：Z000000000號
上被告因竊盜案件，已經偵查終結，認應提起公訴，茲將犯罪事
實及證據並所犯法條分敘如下：
        犯罪事實
一、楊庭瑀意圖為自己不法之所有，基於竊盜之犯意，於民國11
    0 年2 月9 日18時40分許，至高雄市○○區○○○路000 號
    家樂福賣場內，徒手竊取附表所示之物（價值共計新臺幣【
    下同】892 元），並置於其隨身攜帶之手提袋內，未經結帳
    即走出賣場，經該店店員薛來盛發現報警處理，而查悉上情
    。
二、案經高雄市政府警察局鳳山分局報告偵辦。
        證據並所犯法條
一、證據清單及待證事實
┌──┬───────────┬─────────────┐
│編號│證據名稱              │待證事實                  │
├──┼───────────┼─────────────┤
│㈠  │被告楊庭瑀於警詢、偵查│被告矢口否認有何竊盜犯行，│
│    │時之供述              │辯稱：忘記結帳云云。      │
├──┼───────────┼─────────────┤
│㈡  │證人薛來盛於警詢之證述│被告於店內將附表所示之物置│
│    │                      │於其隨身所攜帶之手提袋內，│
│    │                      │未經結帳即走出賣場。      │
├──┼───────────┼─────────────┤
│㈢  │1、監視器錄影檔案     │證明被告於店內將附表所示之│
│    │2、監視器畫面擷取照片 │物置於其隨身攜帶之手提袋內│
│    │   及現場照片共6 張   │，未經結帳即走出賣場。    │
│    │3、扣押物品目錄表、贓 │                          │
│    │   物認領保管單       │                          │
└──┴───────────┴─────────────┘
二、核被告所為，係犯刑法第320條第1項竊盜罪嫌。
三、依刑事訴訟法第251條第1項提起公訴。
    此  致
臺灣高雄地方法院
中    華    民    國   110    年    2    月    24    日
                              檢  察  官  盧葆清
本件正本證明與原本無異
中    華    民    國   110    年    3    月     3    日
                              書  記  官  王嬿琳
所犯法條：
中華民國刑法第320條
意圖為自己或第三人不法之所有，而竊取他人之動產者，為竊盜
罪，處5 年以下有期徒刑、拘役或50 萬元以下罰金。
意圖為自己或第三人不法之利益，而竊佔他人之不動產者，依前
項之規定處斷。
前二項之未遂犯罰之。
附表：
┌──┬───────┬────┬──────┐
│編號│商品名稱      │數量    │價值（新臺幣│
│    │              │        │）          │
├──┼───────┼────┼──────┤
│1   │花藝擺飾      │2個     │89元        │
├──┼───────┼────┼──────┤
│2   │花藝擺飾      │3個     │99元        │
├──┼───────┼────┼──────┤
│3   │花藝擺飾      │1個     │119元       │
├──┼───────┼────┼──────┤
│4   │貓用細切鮪魚條│1包     │            │
├──┼───────┼────┼──────┤
│5   │妙貓肉泥7號   │1包     │            │
├──┼───────┼────┼──────┤
│6   │妙貓肉泥9號   │1包     │            │
├──┼───────┼────┼──────┤
│7   │妙貓肉泥11號  │1包     │            │
├──┼───────┼────┼──────┤
│共計│              │        │892元       │
└──┴───────┴────┴──────┘